【裁判字號】    90,交上易,754
【裁判日期】    891219
【裁判案由】    過失傷害
【裁判全文】
臺灣高等法院臺中分院刑事判決                    九十年度交上易字第七五四號
    上  訴  人  臺灣彰化地方法院檢察署檢察官
    被      告  甲○○
                丙○○
右上訴人因被告等過失傷害案件，不服臺灣彰化地方法院八十九年度交易字第二一０
號中華民國八十九年十二月十九日第一審判決（起訴案號：臺灣彰化地方法院檢察署
八十九年度偵字第六一一三號），提起上訴，本院判決如左：
      主  文
原判決撤銷。
甲○○因過失傷害人，處拘役參拾日，如易科罰金以佰元折算壹日。
丙○○因過失傷害人，處拘役伍拾伍日，如易科罰金以佰元折算壹日。
      事  實
一、丙○○於民國（下同）八十九年四月廿二日凌晨一時左右，無照駕駛牌照號碼Ｍ
    Ｚ─六七五一號自用小客車，右前座搭載同事丁○○，自彰化縣福興工業區公司
    下班後出發，欲返回彰化縣伸港鄉住處休憩，嗣乃沿著彰化縣伸港鄉○○○路自
    東往西方向行進，甲○○則於四月廿一日晚上廿四時許，駕駛牌照號碼ＤＸ─○○三二號自用小客車，右前座搭載友人張以文，自台中縣龍井鄉出發後，欲前往
    彰化縣和美鎮，嗣乃沿著彰化縣伸港鄉○○路自北往南方向行進，詎雙方車輛於
    同年四月廿二日凌晨一時廿分許，均行至中山東路（經過新港路後銜接中山路）
    、新港路有閃光號誌之交岔路口（中山東路為閃紅光號誌，新港路則為閃黃光號
    誌；中山東路為支線道、新港路為幹線道）時，丙○○應注意行經閃紅光號誌管
    制之交叉路口時，支線道車應減速暫停以讓幹線道車先行，另甲○○亦應注意行
    經閃黃光號誌管制之交叉路口時，應減速慢行以作隨時停車之準備，而按當時天
    色為夜間、天候微雨、光線昏暗，且道路為潮溼之郊區○○○○道路，視距不甚
    良好，應更加小心謹慎慢行，雙方復均無不能注意之情形，詎均疏未注意及此，
    丙○○未稍暫停注意新港路幹線道左、右方有無來車以讓之行車，即貿然通過而
    進入交岔路口內，甲○○亦未減速慢行以注意中山東路支線道左、右方有無來車
    ，貿然以時速至少五十公里之速度搶行進入交岔路口，俟丙○○、甲○○雙方發
    覺時均已煞避不及，致ＤＸ─○○三二號自用小客車前保險桿正面撞及ＭＺ─六
    七五一號自用小客車之右後車門及右後輪處，兩車並排停靠於交岔路口內西南角
    落處，丁○○因而受有左側脛腓骨開放性骨折、頭部外傷等傷害。
二、案經丁○○訴請臺灣彰化地方法院檢察署檢察官偵查起訴。
    理  由
一、右開犯罪事實業據被告甲○○及丙○○等二人於原審審理時分別供認不諱，核與
    告訴人丁○○指訴之情節相符，並經證人張以文證述屬實，此外復有道路交通事
    故調查報告表一份、驗傷診斷書三紙、肇事現場與車輛照片共六張等附卷可稽。
    又本件經送請台灣省彰化縣區車輛行車事故鑑定委員會鑑定結果亦認：「丙○○
    無駕照駕駛自小客車行經閃光紅燈交岔路口，支道車未停讓幹道車先行，為肇事
    主因。甲○○駕駛自小客車行經閃黃燈交岔路口，未減速慢行小心通過，為肇事
    次因」，有該鑑定委員會八十九年十月五日彰鑑字第八九五六六號函一份在卷足
    憑，益見被告甲○○、丙○○等二人均有過失。被告甲○○、丙○○等二人於本
    院審理時翻異前供，均改稱係對方來撞伊的云云，核係事後飾卸之詞，不足採信
    。又其二人之過失行為與告訴人之受傷間具有相當因果關係，是其二人之犯行均
    堪以認定。
二、核被告甲○○、丙○○等二人所為，均係犯刑法第二百八十四條第一項前段之普
    通過失傷害罪。又被告丙○○並未領有自用小客車駕駛執照，業據其於警訊時自
    承在卷，其無駕駛執照駕車因而致告訴人受傷，應依道路交通管理處罰條例第八
    十六條第一項之規定加重其刑。原審予以論罪科刑，固非無見，惟查本件被告丙○○過失之情節較重，被告甲○○過失之情節較輕，但原審卻予以判處被告丙○○拘役三十日，被告甲○○拘役五十日，以致輕重失衡，已有未合。次查被告丙○○係無照駕駛，原審漏未依道路交通管理處罰條例第八十六條第一項之規定加
    重其刑，亦有可議。檢察官上訴意旨指摘原判決量刑輕重失衡，非無理由，且原
    判決復有上述可議之處，應由本院將原判決予以撤銷改判。爰分別審酌被告等二
    人過失程度之輕重、品行、素行、犯罪動機、智識程度及犯後態度等一切情狀，
    分別量處如主文第二項、第三項所示之刑，並分別諭知易科罰金之折算標準，以
    示懲儆。又本件係由告訴人丁○○主動向檢察官提出告訴，且被告二人肇事後於
    警訊中及檢察官偵訊時，均未自承其等對本件車禍有過失，故均不符合自首之要
    件，附此敘明。
三、據上論結，應依刑事訴訟法第三百六十九條第一項前段、第三百六十四條、第二
    百九十九條第一項前段、刑法第二百八十四條第一項前段、第四十一條、道路交
    通管理處罰條例第八十六條第一項，罰金罰鍰提高標準條例第一條前段、第二條
    ，判決如主文。
本案經檢察官乙○○到庭執行職
中      華      民      國    九十      年      四      月     十七     日
                              臺灣高等法院臺中分院刑事第八庭
                                    審判長法  官  羅  得  村
                                          法  官  林  輝  煌
                                          法  官  劉  榮  服
右正本證明與原本無異。
不得上訴。
                                          書記官  陳  俞  豪
中      華      民      國    九十    年      四     月    十八      日
附錄條文：
刑法第二百八十四條
因過失傷害人者，處六月以下有期徒刑、拘役或五百元以下罰金。致重傷者，處一年
以下有期徒刑、拘役或五百元下罰金。
從事業務之人，因業務之過失傷害人者，處一年以下有期徒刑、拘役或一千元以下罰
金。致重傷者，處三年以下有期徒刑、拘役或二千元以下罰金。
                                                                     Ａ


司法院資訊處製作；財團法人民間司法改革基金會備份。
